【裁判字號】    98,救,16
【裁判日期】    980814
【裁判案由】    訴訟救助
【裁判全文】
高雄高等行政法院裁定
                                        98年度救字第16號
聲  請  人  甲○○
上列聲請人因與相對人高雄市政府警察局、高雄市政府社會局、
高雄市政府環境保護局間損害賠償事件，聲請訴訟救助，經本院
98年度救字第14號裁定駁回其聲請確定，聲請人聲請再審事件(
本院98年度救再字第1號) ，聲請訴訟救助，本院裁定如下：
    主  文
聲請駁回。
聲請訴訟費用由聲請人負擔。
    理  由
一、按當事人無資力支出訴訟費用者，依行政訴訟法第101條規
    定，法院固應依聲請准予救助，惟此項救助之事由，依同法
    第102條第2項及第3項，應提出能即時調查之證據以釋明之
    ，或由受訴行政法院管轄區域內有資力之人提出保證書代之
    。
二、查本件聲請人與相對人高雄市政府警察局、高雄市政府社會
    局、高雄市政府環境保護局間損害賠償事件，聲請訴訟救助
    ，經本院民國98年度救字第14號裁定駁回其聲請，於98年7
    月6日確定，聲請人對該裁定聲請再審，經本院以98年度救
    再字第1號受理在案，聲請人復對該訴訟事件聲請訴訟救助
    等情，雖經調閱本院前揭案卷核閱屬實，惟查，本件聲請人
    所具書狀除表明對本院98年度救字第14號裁定聲請再審及聲
    請訴訟救助外，並未提出能即時調查之證據，以釋明其無資
    力支出訴訟費用之主張為真實，亦未據提出本院轄區內有資
    力之人所提出之保證書代之，是與上開救助規定不符，難認
    其聲請有理由。況經本院函詢財團法人法律扶助基金會高雄
    分會，請其查明聲請人是否曾以無資力為由向該分會申請法
    律扶助，經該分會函覆本院查詢結果，聲請人曾向該分會申
    請法律扶助，然在各次申請過程中，除提出一紙高雄市苓雅
    區公所社會課用印之通知單影本外，並未提出其他相關無資
    力證明文件，且經該分會審查委員會及覆議委員會審查結果
    ，分別以案件申請顯無理由及非扶助施行範圍決定駁回其申
    請及覆議確定在案。是該分會對於聲請人之申請法律扶助案
    件亦未准予扶助，此有財團法人法律扶助基金會高雄分會98
    年7月13日法扶高分俊字第9800245號函附本院卷可稽。揆諸
    上開規定，聲請人之聲請，依法不合，自難予以准許，應予
    駁回。
三、依行政訴訟法第104條、民事訴訟法第95條、第78條，裁定
    如主文。
中    華    民    國    98    年    8    月    14    日
             高雄高等行政法院第四庭
                         審判長法官  楊  惠  欽
                               法官  蘇  秋  津
                               法官  林  勇  奮
以上正本係照原本作成。
如不服本裁定，應於裁定送達後10日內以書狀敘明理由，經本院
向最高行政法院提出抗告（須按對造人數附具繕本）。
中    華    民    國    98    年     8    月   14     日
                             書記官  林  幸  怡


司法院資訊處製作；財團法人民間司法改革基金會備份。
